【裁判字號】    92,交聲,18
【裁判日期】    920207
【裁判案由】    違反道路交通管理處罰條例聲明異議
【裁判全文】
臺灣士林地方法院交通事件裁定                      九十二年度交聲字第一八號
    原處分機關  交通部公路總局台北區監理所
    受 處分 人  甲○○
    即 異議 人
右受處分人因違反道路交通管理處罰條例案件，對於交通部公路總局台北區監理所於
民國九十一年十一月四日所為之裁決（北監五字第裁四○─ＡＹ0000000號）
聲明異議，本院裁定如左：
    主  文
異議駁回。
    理  由
一異議意旨略以：裁決機關以異議人甲○○於民國九十一年八月十三日二十三時二十
  八分，將所駕駛車牌號碼ＮＺ─七七九三號自用小客貨車，停於台北市○○街與開
  封街二段之交岔路口十公尺內（裁決書漏載與開封街二段之交岔路口十公尺內），
  於禁止臨時停車處所停車，認異議人違反道路交通管理處罰條例第五十六條第一項
  第一款之規定，而裁處異議人罰鍰新台幣九百元之處分。然因台北市○○街○段實
  施人行道重建翻新工程，造成停車不易，異議人上開車因需卸下大型貨品，遂於離
  峰時間之二十三時二十八分停於未劃任何紅線或黃線之區域，並緊鄰前車（前輛車
  為停車格，離路口亦在十公尺內）暫停卸貨作業。市井小民庸碌維持生計，實無法
  承擔如此之罰款，為此聲明異議。
二按交岔路口十公尺內，不得臨時停車，此道路交通安全規則第一百十一條第一項第
  二款定有明文；而禁止臨時停車處所不得停車，同規則第一百十二條第一項第一款
  亦有明文。是凡禁止臨時停車處所者，均不得停車，故交岔路口十公尺內，禁止臨
  時停車，亦禁止停車。次按汽車駕駛人在禁止臨時停車處所停車者，處新台幣六百
  元以上一千二百元以下罰鍰，此道路交通管理處罰條例第五十六條一項第一款定有
  明文。再按小型車在禁止臨時停車處所停車者，於期限內繳交或到案聽候裁決者，
  處新台幣九百元之罰鍰，此違反道路交通管理事件統一裁罰標準表亦有明文。
三查異議人就其於九十一年八月十三日二十三時二十八分，將所駕駛車牌號碼ＮＺ─
  七七九三號自用小客貨車，停於台北市○○街與開封街二段之交岔路口十公尺內，
  且人下車卸貨一情並不爭執，此外復有採證照片一幀及台北市政府警察局舉發違反
  道路交通管理事件通知單一紙在卷可稽，堪認異議人於前述時日，有將車停於交岔
  路口十公尺內，且人已下車無訛。雖異議人以因台北市○○街○段實施人行道重建
  翻新工程，造成停車不易，而異議人為卸下大型貨品，遂於離峰時間之二十三時二
  十八分停於該處卸貨。市井小民庸碌維持生計，實無法承擔如此之罰款云云為辯，
  然按交岔路口十公尺內，不得臨時停車，亦不得停車，為法所明定，是異議人不得
  以該處停車不便，且其在離峰時間停車，不會造成大礙，及其僅係卸貨為卸責之詞
  ，再異議人既知其係辛苦工作維持生計，難承擔罰鍰，就應遵守交通法規之規定，
  以避免違規受罰，並非故意違規後，再以其庸碌維持生計，實無法承擔如此罰款之
  謬論卸責。
四綜上所述，異議人確有前述在禁止臨時停車處所停車者之違規行為，裁決機關援引
  道路交通管理處罰條例第五十六條一項第一款為上開裁罰，核無不當，受處分人聲
  明異議並無理由，應予駁回。
五據上論斷，應依道路交通案件處理辦法第十九條，裁定如主文。
中      華      民      國     九十二      年      二    月      七     日
                                       臺灣士林地方法院交通法庭
                                           法  官  江  翠  萍
右正本證明與原本無異。
如不服本裁定應於送達後五日內向本院提出抗告狀。
                                           書記官  范  淑  芬
中      華      民      國     九十二      年      二    月     十二    日


司法院資訊處製作；財團法人民間司法改革基金會備份。
